---
title: "DOCUMENTACION DE QUE SE HIZO PARA LOS RESULTADOS DEL ARTICULO"
date: "2026-02-19"
author: "Ángel García Báez"
output:
  html_document:
    toc: true
    number_sections: true
    toc_depth: 3
    toc_float:
      collapsed: true
      smooth_scroll: true
    theme: flatly
    code_folding: hide
---

```{css, echo=FALSE}
pre {
  background-color: #ffffff;
  border: 2px solid #003366;
  border-radius: 6px;
  color: #000000;
}

code {
  color: #000000;
  background-color: #ffffff;
}
```

```{r setup, include=FALSE}
knitr::opts_chunk$set(echo = T,
                      warning = F,
                      message = F)
```


# Estado actual 

Hasta este momento, se tiene el algoritmo GNLPDA calibrado con ayuda de IRACE y se cuentan con 8 datasets de diferentes caracteristicas (lineales, no lineales, con alta dimensionalidad y varias categorias.)

NOTA QUE TODOS LOS DATASETS TIENEN LA SIGUIENTE CARACTERISTICA: ESTAN ORGANIZADOS DE TAL FORMA QUE PRIMERO ESTAN LAS CARACTERISTICAS NUMERICAS Y LUEGO ESTAN LAS ETIQUETAS.

```{r}
#### Librerias necesarias ####
library(xtable) # Obtener el codigo a latex
library(flextable) # Para mostrar las tablas bonitas

#### Funciones auxiliares ####
# Funcion para hacer las tablas bonitas
tb = function(X){
  # Convertir la tabla con una manita de gato
  resu = autofit(theme_box(flextable(X)))
  #Devolver el resultado
  return(resu)
}
```

```{r}
# Creación del DataFrame de caracterización de datasets
datasets<- data.frame(
  Dataset = c("Palmer Penguins", "Wine", "Pima Indians", "Cebolla 3D", 
              "Cebolla 10D", "Cebolla 20D", "Breast Cancer (WDBC)", "Ionosphere"),
  Instancias = c(344, 178, 768, 300, 300, 300, 569, 351),
  Atributos = c(4, 13, 8, 3, 10, 20, 30, 34),
  Clases = c(3, 3, 2, 2, 2, 2, 2, 2),
  Naturaleza = c("Lineal", "Lineal", "No Lineal / Ruido", 
                 "Altamente No Lineal", "Alta Dimensionalidad", 
                 "Alta Dimensionalidad", "Clínico / Alta Dim.", "Electromagnético")
)

# Visualizar la tabla
# print(datasets) # Visualizar normal
tb(datasets) #Visualizar con flextable

#print(xtable(datasets,caption="Resumen de los datasets seleccionados"),
#      include.rownames=FALSE)

```

# Calibración de parametros.

El algoritmo fue calibrado haciendo uso de la herramienta Irace, encontrando teniendo esta rejilla de búsqueda:

```{r}
# Crear el DataFrame del espacio de búsqueda (Search Space)
tuning_space <- data.frame(
  Parametro = c("p_mut", "popSize", "p_cruza", "lambda", "n_gen"),
  Descripcion = c("Probabilidad de Mutación", 
                  "Tamaño de la Población", 
                  "Probabilidad de Cruza", 
                  "Factor de Penalización (Parsimonia)", 
                  "Número de Generaciones"),
  Tipo = c("Real (r)", "Entero (i)", "Real (r)", "Real (r)", "Entero (i)"),
  Rango_Min = c(0.05, 20, 0.4, 0.01, 20),
  Rango_Max = c(0.2, 100, 0.95, 0.2, 100)
)
tb(tuning_space)

```

Y logrando encontrar los siguientes parametros.

```{r}
# Crear el DataFrame del espacio de búsqueda (Search Space)
mejorconfig = data.frame(Parametro = c("p_mut", "popSize", "p_cruza", "lambda", "n_gen"),
                        valores = round(c(0.0524,64,0.9061,0.01,94),2))

tb(mejorconfig)

```

# Estructura para la automatización de las evaluaciones

Para obtener resultados que se puedan replicar exactamente con los mismos 10 kfolds tanto para el LDA + la expansión como para los otros métodos, se hizo una conexion entre R y Julia.

- Primero, se extraen las variables unicas de las 30 corridas del dataset $i-ésimo$
- Posteriormente, se carga el dataset $i-ésimo$ y se seleccionan unicamente las variables unicas anteriores
- Con el dataset filtrado en variables, se procede a realizar la expansión de terminos en Julia
- El resultado se devuelve a R para seguir con el análisis.
- Se obtienen aquí los 10 k-folds que se usaran para todo el análisis.
- Sobre el resultado, se extraen los términos seleccionados de cada corrida para solo quedarse con esos en el dataset



Se envia el dataset NORMALIZADO a julia para realizar la expansión y que devuelva dicho data

# Corridas experimentales 

A continuación se corrio una corrida de prueba para verificar que la cosa funciona y no se muere.






