---
title: "Experimentación con Kernells e implementación del GPNLDA con cross validation k = 30"
date: "2026-02-19"
author: "Ángel García Báez"
output:
  html_document:
    toc: true
    number_sections: true
    toc_depth: 3
    toc_float:
      collapsed: true
      smooth_scroll: true
    theme: flatly
    code_folding: hide
---

```{css, echo=FALSE}
pre {
  background-color: #ffffff;
  border: 2px solid #003366;
  border-radius: 6px;
  color: #000000;
}

code {
  color: #000000;
  background-color: #ffffff;
}
```

```{r setup, include=FALSE}
knitr::opts_chunk$set(echo = T,
                      warning = F,
                      message = F)
```

```{r}
# Librerías necesarias 
library(kernlab) # Para hacer el kernell PCA
library(MASS) # Para usar el LDA como proyector y clasificador
library(caret) # Para hacer las separaciones de los datasets
library(ggplot2) # Para la visualización
library(patchwork) # Para combinar los gráficos al fina

#### Obtención de metricas ####

# Esta función se encarga de extraer las metrias adaptando sí hay 2 o 3 categorias
# obj_cm = El objeto que contiene las metricas como lista
# metrica_nombre = Nombre exacto de la metrica que se quiere extraer
obtener_metrica <- function(obj_cm, metrica_nombre) {
  metrica_valor <- obj_cm$byClass
  
  # Si es una matriz (Multiclase), extraemos la columna y promediamos
  if (is.matrix(metrica_valor)) {
    return(mean(metrica_valor[, metrica_nombre], na.rm = TRUE))
  } 
  # Si es un vector (Binario), extraemos el valor directamente por nombre
  else {
    return(metrica_valor[metrica_nombre])
  }
}

#### Arreglador de datasets con k = 2 ####
# La función agrega una columna de 0  a el resultado de la proyección con k = 2 
# X = La matriz de datos proyectados con LDA
# clase = La variable de clases 
arreglador = function(X,clase){
  # Si la clase es mayor a 3, no hagas nada
  if(length(unique(clase))>2){
    # Devuelve los datos como estan
    return(X)
  }else{
    # Si NO es el caso, arregla el conjunto
    X$LD2 = rep(0,nrow(X))
    return(X)}
}


# Funciones necesarias para que esto funcione #

#### Funciones para hacer las evaluaciones de los clasificadores lineales ####

#### Evaluador lineal ####
# Se encarga de ejecutar las pruebas sobre los métodos sin Kernell
# df = Conjunto de datos con vars. numericas y la etiqueta
# etiqueta_col = Nombre de la columna que contiene la etiqueta
# nombre_dataset = Nombre del dataset donde se esta ejecutando la prueba


#### Motor de Evaluación Lineal (Corregido y Blindado) ####

motor_lineal <- function(tren_X, tren_y, test_X, test_y, nombre_dataset = "Dataset") {
  
  # --- BLOQUE 1: LDA PURO ---
  modelo_lda_puro <- lda(tren_y ~ ., data = tren_X)
  
  pred_lda_puro_tren <- predict(modelo_lda_puro, tren_X)
  pred_lda_puro_test <- predict(modelo_lda_puro, test_X)
  
  cm_lda_tren <- confusionMatrix(pred_lda_puro_tren$class, tren_y)
  cm_lda_test <- confusionMatrix(pred_lda_puro_test$class, test_y)
  
  met_lda <- data.frame(
    Metodo    = "LDA Puro",
    Accuracy  = round(cm_lda_test$overall['Accuracy'], 4),
    Precision = round(obtener_metrica(cm_lda_test, 'Precision'), 4),
    Recall    = round(obtener_metrica(cm_lda_test, 'Recall'), 4),
    F1        = round(obtener_metrica(cm_lda_test, 'F1'), 4),
    stringsAsFactors = FALSE
  )
  
  # Preparación de datos para gráficos LDA Puro
  # Forzamos que la columna se llame 'etiqueta' dentro del DF
  df_lda_puro_tren <- arreglador(as.data.frame(pred_lda_puro_tren$x), tren_y)
  df_lda_puro_tren$etiqueta <- tren_y
  
  df_lda_puro_test <- arreglador(as.data.frame(pred_lda_puro_test$x), test_y)
  df_lda_puro_test$etiqueta <- test_y
  
  p1_lda <- ggplot(df_lda_puro_tren, aes(x = LD1, y = LD2, color = etiqueta)) +
    geom_point(alpha = 0.7) + theme_minimal() + 
    labs(title = "LDA Puro: Train", subtitle = paste("Acc:", round(cm_lda_tren$overall['Accuracy'], 4)))
  
  p2_lda <- ggplot(df_lda_puro_test, aes(x = LD1, y = LD2, color = etiqueta)) +
    geom_point(alpha = 0.7) + theme_minimal() + 
    labs(title = "LDA Puro: Test", subtitle = paste("Acc:", round(cm_lda_test$overall['Accuracy'], 4)))

  # --- BLOQUE 2: PCA (Correlaciones) + LDA ---
  # El escalado ya se hizo externamente, pero prcomp con scale.=T es redundancia segura
  pca_modelo <- prcomp(tren_X, center = TRUE, scale. = TRUE)
  
  # Dataframes para proyecciones PCA (PC1 y PC2)
  df_tren_pca <- as.data.frame(pca_modelo$x[, 1:2])
  df_tren_pca$etiqueta <- tren_y 
  
  df_test_pca <- as.data.frame(predict(pca_modelo, test_X)[, 1:2])
  df_test_pca$etiqueta <- test_y
  
  # Varianza Explicada (Corregido a suma de cuadrados de sdev)
  varexp <- round(sum(pca_modelo$sdev[1:2]^2) / sum(pca_modelo$sdev^2) * 100, 2)
  
  # LDA sobre las 2 componentes de PCA
  modelo_lda_pca <- lda(etiqueta ~ ., data = df_tren_pca)
  pred_pca_lda_tren <- predict(modelo_lda_pca, df_tren_pca)
  pred_pca_lda_test <- predict(modelo_lda_pca, df_test_pca)
  
  cm_pca_lda_tren <- confusionMatrix(pred_pca_lda_tren$class, tren_y)
  cm_pca_lda_test <- confusionMatrix(pred_pca_lda_test$class, test_y)
  
  met_pca_lda <- data.frame(
    Metodo    = "PCA + LDA",
    Accuracy  = round(cm_pca_lda_test$overall['Accuracy'], 4),
    Precision = round(obtener_metrica(cm_pca_lda_test, 'Precision'), 4),
    Recall    = round(obtener_metrica(cm_pca_lda_test, 'Recall'), 4),
    F1        = round(obtener_metrica(cm_pca_lda_test, 'F1'), 4),
    stringsAsFactors = FALSE
  )
  
  # Dataframes para proyecciones LDA sobre PCA
  df_plot_lda_pca_tren <- arreglador(as.data.frame(pred_pca_lda_tren$x), tren_y)
  df_plot_lda_pca_tren$etiqueta <- tren_y
  
  df_plot_lda_pca_test <- arreglador(as.data.frame(pred_pca_lda_test$x), test_y)
  df_plot_lda_pca_test$etiqueta <- test_y

  # Gráficos PCA + LDA con mapeo seguro
  g1_pca <- ggplot(df_tren_pca, aes(x = PC1, y = PC2, color = etiqueta)) +
    geom_point(alpha = 0.7) + theme_minimal() + 
    labs(title = "PCA Train", subtitle = paste("Var. Exp:", varexp, "%"))
  
  g2_pca <- ggplot(df_test_pca, aes(x = PC1, y = PC2, color = etiqueta)) +
    geom_point(alpha = 0.7) + theme_minimal() + labs(title = "PCA Test")

  g3_lda_pca <- ggplot(df_plot_lda_pca_tren, aes(x = LD1, y = LD2, color = etiqueta)) + 
    geom_point(alpha = 0.7) + theme_minimal() + 
    labs(title = "LDA(PCA) Train", subtitle = paste("Acc:", round(cm_pca_lda_tren$overall['Accuracy'], 4)))
  
  g4_lda_pca <- ggplot(df_plot_lda_pca_test, aes(x = LD1, y = LD2, color = etiqueta)) + 
    geom_point(alpha = 0.7) + theme_minimal() + 
    labs(title = "LDA(PCA) Test", subtitle = paste("Acc:", round(cm_pca_lda_test$overall['Accuracy'], 4)))

  # --- CONSOLIDACIÓN FINAL ---
  figura_lda_puro <- (p1_lda | p2_lda) + plot_layout(guides = 'collect') & theme(legend.position = 'bottom')
  figura_pca_lda  <- (g1_pca | g2_pca) / (g3_lda_pca | g4_lda_pca) + plot_layout(guides = 'collect') & theme(legend.position = 'bottom')
  
  return(list(
    metricas = rbind(met_lda, met_pca_lda),
    plot_lda_puro = figura_lda_puro,
    plot_pca_lda = figura_pca_lda
  ))
}

#### Función para procesar los datos con kernels ####

motor_kpca <- function(tren_X, tren_y, test_X, test_y, 
                       kernel_tipo = "rbfdot", 
                       nombre_exp = "Experimento",
                       umbral = 0.9) {
  
  # 0. Configuración del Kernel
  config <- switch(kernel_tipo,
                   "polynomial2" = list(tipo = "polydot", pars = list(degree = 2, scale = 1, offset = 1)),
                   "polynomial3" = list(tipo = "polydot", pars = list(degree = 3, scale = 1, offset = 1)),
                   "gaussiano"   = list(tipo = "rbfdot",  pars = list(sigma = 0.1)),
                   "tangente"    = list(tipo = "tanhdot", pars = list(scale = 1, offset = 1)),
                   stop("Kernel no reconocido."))
  
  # 1. Calibración Dinámica de Componentes (Retener umbral de varianza)
  kpca_calibracion <- kpca(~., data = tren_X, kernel = config$tipo, kpar = config$pars)
  autovalores <- eig(kpca_calibracion)
  var_acumulada <- cumsum(autovalores / sum(autovalores))
  n_features_optimo <- which(var_acumulada >= umbral)[1]
  
  if(is.na(n_features_optimo) || n_features_optimo < 2) n_features_optimo <- 2
  
  # 2. Modelo Final con n componentes
  kpca_modelo <- kpca(~., data = tren_X, kernel = config$tipo, kpar = config$pars, 
                      features = n_features_optimo)
  
  # 3. Proyecciones
  df_tren_kpca <- as.data.frame(rotated(kpca_modelo))
  df_tren_kpca$etiqueta <- tren_y
  
  # Proyección de prueba con control de errores (esencial para 'tangente')
  df_test_kpca <- tryCatch({
    X_test_mat <- as.matrix(sapply(test_X, as.numeric))
    temp_df <- as.data.frame(predict(kpca_modelo, X_test_mat))
    temp_df$etiqueta <- test_y
    temp_df
  }, error = function(e) return(NULL))
  
  if (is.null(df_test_kpca)) {
    return(list(metricas = data.frame(Metodo=kernel_tipo, Accuracy=NA, Precision=NA, Recall=NA, F1=NA), 
                plot_combinado = NULL))
  }
  
  # 4. Clasificación LDA sobre KPCA
  modelo_lda <- lda(etiqueta ~ ., data = df_tren_kpca)
  pred_tren <- predict(modelo_lda, df_tren_kpca)
  pred_test <- predict(modelo_lda, df_test_kpca)
  
  cm_test <- confusionMatrix(pred_test$class, test_y)
  cm_tren <- confusionMatrix(pred_tren$class, tren_y)
  
  # 5. Métricas
  met_kpca <- data.frame(
    Metodo    = kernel_tipo,
    Accuracy  = round(cm_test$overall['Accuracy'], 4),
    Precision = round(obtener_metrica(cm_test, 'Precision'), 4),
    Recall    = round(obtener_metrica(cm_test, 'Recall'), 4),
    F1        = round(obtener_metrica(cm_test, 'F1'), 4),
    stringsAsFactors = FALSE
  )
  
  # 6. Gráficos (Usando el 'arreglador' del usuario)
  # Proyecciones LDA para visualización
  proj_lda_tren <- arreglador(as.data.frame(pred_tren$x), tren_y)
  proj_lda_tren$etiqueta <- tren_y
  
  proj_lda_test <- arreglador(as.data.frame(pred_test$class), test_y) # Simplificado para el plot
  proj_lda_test <- arreglador(as.data.frame(pred_test$x), test_y)
  proj_lda_test$etiqueta <- test_y
  
  p1 <- ggplot(df_tren_kpca, aes(x = V1, y = V2, color = etiqueta)) +
    geom_point(alpha = 0.7) + theme_minimal() +
    labs(title = paste("KPCA Train:", kernel_tipo), subtitle = paste("Var. Expl:", round(var_acumulada[n_features_optimo], 4)))
  
  p2 <- ggplot(df_test_kpca, aes(x = V1, y = V2, color = etiqueta)) +
    geom_point(alpha = 0.7) + theme_minimal() + labs(title = "KPCA Test")
  
  p3 <- ggplot(proj_lda_tren, aes(x = LD1, y = LD2, color = etiqueta)) +
    geom_point(alpha = 0.7) + theme_minimal() +
    labs(title = "LDA Proj Train", subtitle = paste("Acc:", round(cm_tren$overall['Accuracy'], 4)))
  
  p4 <- ggplot(proj_lda_test, aes(x = LD1, y = LD2, color = etiqueta)) +
    geom_point(alpha = 0.7) + theme_minimal() +
    labs(title = "LDA Proj Test", subtitle = paste("Acc:", round(cm_test$overall['Accuracy'], 4)))
  
  grafico_final <- (p1 | p2) / (p3 | p4) + plot_layout(guides = 'collect') & theme(legend.position = 'bottom')
  
  return(list(metricas = met_kpca, plot_combinado = grafico_final))
}

#### Función para evaluar los resultados lineales y con kernells ####

evaluar_dataset_kfold <- function(df_input, 
                                  etiqueta_nombre = "etiqueta", 
                                  nombre_dataset = "Dataset", 
                                  k_folds = 10) {
  
  # 1. Preparación Inicial
  X_total <- as.data.frame(scale(df_input[, names(df_input) != etiqueta_nombre]))
  y_total <- as.factor(df_input[[etiqueta_nombre]])
  
  # 2. Creación de los Folds
  set.seed(456)
  folds <- createFolds(y_total, k = k_folds, list = TRUE)
  
  # 3. Métodos
  metodos_kernels <- c("polynomial2", "polynomial3", "gaussiano")
  
  # 4. Contenedores
  historico_metricas <- data.frame()
  mejores_graficos <- list()
  record_accuracy <- setNames(rep(0, 5), c("LDA Puro", "PCA + LDA", metodos_kernels))
  
  cat("--- Iniciando Cross-Validation (k =", k_folds, ") ---\n")
  
  for (i in 1:k_folds) {
    cat("Procesando Fold", i, "...\n")
    test_idx <- folds[[i]]
    tren_X <- X_total[-test_idx, ]; tren_y <- y_total[-test_idx]
    test_X <- X_total[test_idx, ]; test_y <- y_total[test_idx]
    
    # --- EJECUCIÓN LINEAL ---
    res_lin <- motor_lineal(tren_X, tren_y, test_X, test_y)
    historico_metricas <- rbind(historico_metricas, res_lin$metricas)
    
    # Registro de mejor gráfico (Lineales)
    for (m in c("LDA Puro", "PCA + LDA")) {
      acc <- res_lin$metricas$Accuracy[res_lin$metricas$Metodo == m]
      if (acc > record_accuracy[m]) {
        record_accuracy[m] <- acc
        mejores_graficos[[gsub(" ", "_", m)]] <- if(m == "LDA Puro") res_lin$plot_lda_puro else res_lin$plot_pca_lda
      }
    }
    
    # --- EJECUCIÓN KERNELS ---
    for (k_tipo in metodos_kernels) {
      res_k <- motor_kpca(tren_X, tren_y, test_X, test_y, kernel_tipo = k_tipo)
      historico_metricas <- rbind(historico_metricas, res_k$metricas)
      
      acc_k <- res_k$metricas$Accuracy
      if (!is.na(acc_k) && acc_k > record_accuracy[k_tipo]) {
        record_accuracy[k_tipo] <- acc_k
        mejores_graficos[[k_tipo]] <- res_k$plot_combinado
      }
    }
  }
  
  # 5. Consolidación Numérica (Promedios y Desviaciones)
  cat("--- Consolidando Tabla Numérica ---\n")
  
  # Calculamos medias
  tabla_medias <- aggregate(cbind(Accuracy, Precision, Recall, F1) ~ Metodo, 
                            data = historico_metricas, FUN = mean)
  colnames(tabla_medias)[-1] <- paste0(colnames(tabla_medias)[-1], "_Mean")
  
  # Calculamos desviaciones estándar
  tabla_sd <- aggregate(cbind(Accuracy, Precision, Recall, F1) ~ Metodo, 
                        data = historico_metricas, FUN = sd)
  colnames(tabla_sd)[-1] <- paste0(colnames(tabla_sd)[-1], "_SD")
  
  # Unimos ambas tablas
  tabla_final <- merge(tabla_medias, tabla_sd, by = "Metodo")
  
  # Redondear todo a 4 decimales
  num_cols <- sapply(tabla_final, is.numeric)
  tabla_final[num_cols] <- lapply(tabla_final[num_cols], round, 4)
  
  # Ordenar métodos
  orden_deseado <- c("LDA Puro", "PCA + LDA", metodos_kernels)
  tabla_final <- tabla_final[match(orden_deseado, tabla_final$Metodo), ]
  cat("--- Evaluación Finalizada ---\n")
  
  return(list(
    tabla_resumen = tabla_final,
    mejores_figuras = mejores_graficos,
    datos_brutos = historico_metricas
  ))
}

# Funcion para tablas bonitas
# X es la tabla en formato dataframe #
tb = function(X){autofit(theme_box(flextable(X)))}

# Función para la tabla final bonita y resaltada 
tb2 <- function(X){
  library(dplyr)
  # 1 Calcular columna auxiliar automáticamente
  X2 <- X %>%
    group_by(dataset) %>%
    mutate(destacar = ifelse(F1_Mean == max(F1_Mean, na.rm = TRUE), 1, 0)) %>%
    ungroup()
  # 2 Crear flextable con tu estilo base
  ft <- autofit(theme_box(flextable(X2)))
  # 3 Aplicar negritas donde destacar == 1
  ft <- bold(ft,
             i = ~ destacar == 1,
             bold = TRUE,
             part = "body")
  # 4 Eliminar columna auxiliar
  ft <- delete_columns(ft, "destacar")
  return(ft)
}

```


```{r}
#### Funciones para reportar lo de Julia ####
library(tidyverse)
library(knitr)
# Generador de resumen estadístico #
generar_resumen_estadistico <- function(ruta_csv, nombre_ds) {
  df <- read.csv(ruta_csv)
  df %>%
    summarise(
      Dataset = nombre_ds,
      Accuracy = paste0(round(mean(Acc), 4), " ± ", round(sd(Acc), 4)),
      Precision = paste0(round(mean(Prec), 4), " ± ", round(sd(Prec), 4)),
      Recall = paste0(round(mean(Rec), 4), " ± ", round(sd(Rec), 4)),
      F1 = paste0(round(mean(F1), 4), " ± ", round(sd(F1), 4)),
      Tiempo = paste0(round(mean(Tiempo), 2), " ± ", round(sd(Tiempo), 2)),
      Vars_E1 = paste0(round(mean(Vars_E1), 1), " ± ", round(sd(Vars_E1), 1)),
      Vars_E2 = paste0(round(mean(Vars_E2), 1), " ± ", round(sd(Vars_E2), 1))
    )
}

#### Gráficar el mejor LDA DEL CONDADO ####
library(MASS)
library(ggplot2)

library(MASS)
library(ggplot2)
library(dplyr)

graficar_mejor_corrida_lda <- function(ruta_csv, df_expandido, nombre_ds) {
  # 1. Cargar el detalle de las 30 corridas
  detalle <- read.csv(ruta_csv)
  
  # 2. Identificar la mejor corrida (Mayor Accuracy)
  mejor_fila <- detalle[which.max(detalle$Acc), ]
  
  # 3. Extraer y limpiar los términos seleccionados
  # Se asume que en Julia los guardamos como "Var1, Var2*Var3"
  terminos_str <- as.character(mejor_fila$Nombres_E2)
  terminos_vec <- unlist(strsplit(terminos_str, ", "))
  
  # 4. Preparar el subset de datos
  # IMPORTANTE: Asegúrate de que df_expandido tenga la columna de etiquetas como factor
  # Suponiendo que la etiqueta se llama 'y' o 'clase'
  X_visual <- df_expandido[, terminos_vec]
  y_labels <- df_expandido$y # Ajustar al nombre real de tu columna objetivo
  
  # 5. Ajustar el modelo LDA
  modelo_lda <- lda(X_visual, grouping = y_labels)
  
  # 6. Proyectar los datos en los Discriminantes Lineales (LDs)
  proyeccion <- predict(modelo_lda)$x %>% as.data.frame()
  proyeccion$Clase <- y_labels
  
  # 7. Construcción del gráfico con ggplot2
  p <- ggplot(proyeccion, aes(x = LD1, y = LD2, color = Clase, fill = Clase)) +
    geom_point(size = 3, alpha = 0.7) +
    stat_ellipse(geom = "polygon", alpha = 0.15, level = 0.95) + # Elipse de confianza al 95%
    theme_minimal() +
    labs(
      title = paste("Proyección LDA - Mejor Corrida:", nombre_ds),
      subtitle = paste("Términos óptimos:", terminos_str),
      caption = paste("Acc (Ext):", round(mejor_fila$Acc, 4), " | F1:", round(mejor_fila$F1, 4)),
      x = "Discriminante Lineal 1 (LD1)",
      y = "Discriminante Lineal 2 (LD2)"
    ) +
    theme(
      legend.position = "bottom",
      plot.title = element_text(face = "bold", size = 14),
      plot.subtitle = element_text(size = 10, color = "darkblue")
    )
  
  return(p)
}

```


```{r}
library(tidyverse)
library(MASS)
library(ggplot2)
library(patchwork) # Para poner los gráficos juntos
library(tidyverse)

obtener_rutas_resultados <- function(ruta_carpeta) {
  # 1. Listar archivos que terminan en .csv y contienen "Resultados_Detalle"
  archivos_csv <- list.files(path = ruta_carpeta, 
                             pattern = "^Resultados_Detalle_.*\\.csv$", 
                             full.names = TRUE)
  
  # 2. Extraer el nombre del dataset para identificar cada ruta
  # Quitamos el prefijo "Resultados_Detalle_" y la extensión ".csv"
  nombres_datasets <- archivos_csv %>% 
    basename() %>% 
    str_replace("Resultados_Detalle_", "") %>% 
    str_replace("\\.csv$", "")
  
  # 3. Guardar en un dataframe o lista nombrada para fácil acceso
  df_rutas <- data.frame(
    dataset = nombres_datasets,
    ruta = archivos_csv,
    stringsAsFactors = FALSE
  )
  
  message(paste(">>> Se encontraron", nrow(df_rutas), "datasets procesados."))
  return(df_rutas)
}

# --- USO ---
# Solo cambia esta ruta a la de tu PC
mi_ruta <- "C:\\Users\\Angel\\Desktop\\GPNLDA  EN JULIA\\REPORTE\\"
mis_resultados <- obtener_rutas_resultados(mi_ruta)


library(tidyverse)
library(knitr)

# Suponiendo que 'mis_resultados' ya contiene las rutas obtenidas anteriormente
tabla_tesis_final <- map_df(1:nrow(mis_resultados), function(i) {
  
  # 1. Leer el CSV de la corrida actual
  df_corrida <- read.csv(mis_resultados$ruta[i])
  
  # 2. Función auxiliar para el formato "Media ± Std"
  # Usamos 4 decimales para métricas y 2 para tiempo/variables
  fmt_m <- function(x) paste0(round(mean(x), 4), " ± ", round(sd(x), 4))
  fmt_t <- function(x) paste0(round(mean(x), 2), " ± ", round(sd(x), 2))
  
  # 3. Resumen por dataset
  df_corrida %>%
    summarise(
      Dataset = mis_resultados$dataset[i],
      Accuracy = fmt_m(Acc),
      Precision = fmt_m(Prec),
      Recall = fmt_m(Rec),
      F1_Score = fmt_m(F1),
      Vars_E1 = fmt_t(Vars_E1),
      Vars_E2 = fmt_t(Vars_E2),
      Tiempo_Seg = fmt_t(Tiempo), # <--- Tiempo con Desviación Estándar
      Ahorro_Mem = paste0(round(mean(Ahorro)*100, 2), "%")
    )
})

# Mostrar en formato profesional para RMarkdown
# Ver la tabla final lista para el RMarkdown
tb(tabla_tesis_final)

```




# Introducción

En el presente reporte se busca resumir la información visual y analítica de los experimentos realizados haciendo un uso *naive* de las técnicas de PCA y KPCA para la proyección de los datos en nuevos espacios que posteriormente fueron evaluadas mediante LDA.

A continuación se muestran las combinaciones de técnicas utilizadas para este reporte:

-   LDA
-   PCA + LDA
-   KPCA + LDA usando kernel Cuadrático
-   KPCA + LDA usando kernel Cubico
-   KPCA + LDA usando kernel Gaussiano ($\sigma = 0.1$)
-   *KPCA + LDA usando kernel Tangente hiperbólica*

Por otro lado, se describen los conjuntos de datos utilizados para esta experimentación:

```{r}
# Crear el dataframe
datasets <- data.frame(
  Datos = c("Iris", 
            "PalmerPenguins", 
            "Diabetes", 
            "Wine",
            "Indicadores 2000",
            "Indicadores 2000",
            "Indicadores 2000"),
  Muestras = c(150, 342, 768, 178, 300, 300, 300),
  Variables = c(4, 4, 8, 13, 3, 10, 20),
  Clases = c(3, 3, 2, 3, 3, 3, 3))
### Mostrar bonito con la libreria ###
library(flextable)
tb(datasets)




```

# Experimentación

Para la experimentación, cada conjunto de datos fue divido en 10 subgrupos estratificas para probar el rendimiento de los modelos respectivamente.

Para el computo de las componentes principales clásicas, se utilizo la matriz de correlaciones para que las escalas de las variables no maximicen la varianza de forma artificial.

La cantidad de componentes principales utilizadas para KPCA vienen dadas por las necesarias para lograr obtener un minimo del 90% de variabilidad explicada.

El rendimiento de los modelos fue evaluado conforme a las siguientes métricas:

-   Accuracy
-   Precission
-   Recall
-   F1-score
-   No. de variables.

# Resultados

A continuación se muestran los resultados de las métricas y una muestra gráfica de lo que ocurrio para cada base de datos.

```{r}
# Cargar todas las rutas que estan en la carpeta de datasets #
ruta = "C:\\Users\\Angel\\Desktop\\GPNLDA  EN JULIA\\DATASETS\\"
# Listar todos los elementos 
rutas = paste0(ruta,"\\", list.files(ruta))
```

```{r}
i = 1
nombre <- mis_resultados$dataset[i]
ruta <- mis_resultados$ruta[i]
df_exp_actual = read.csv(ruta)

    
# Suponiendo que tienes los datasets cargados en una lista con el mismo nombre

df_exp_actual <- datasets_expandidos[[nombre]] 
    
p_final <- graficar_mejor_corrida_lda(ruta, df_exp_actual, nombre)
```




## Resultados para iris

```{r}
#### Ejecutar para iris ####
datos1 <- read.csv(rutas[1])
resultados1 <- evaluar_dataset_kfold(
  df_input = datos1, 
  etiqueta_nombre = names(datos1)[ncol(datos1)], 
  nombre_dataset = "Iris",
  k_folds = 10
)
```

### LDA

```{r}
### Mostrar el gráfico que corresponde al cuadratico ###
resultados1$mejores_figuras$LDA_Puro

```

### LDA + PCA

```{r}
### Mostrar el gráfico que corresponde al cuadratico ###
resultados1$mejores_figuras$`PCA_+_LDA`
```

### Kernell Cuadratico

```{r}
### Mostrar el gráfico que corresponde al cuadratico ###
resultados1$mejores_figuras$polynomial2
```

### Kernell Cubico

```{r}
### Mostrar el gráfico que corresponde al cuadratico ###
resultados1$mejores_figuras$polynomial3
```

### Kernell Gaussiano

```{r}
### Mostrar el gráfico que corresponde al cuadratico ###
resultados1$mejores_figuras$gaussiano
```

### Kernell Tangente Hiperbolica

### Resumen de resultados

```{r}
# Mostrar el resumen bonito #
tb(resultados1$tabla_resumen)
```

## Resultados para Palmer Penguins

```{r}
#### Ejecutar para iris ####
datos2 <- read.csv(rutas[2])
resultados2 <- evaluar_dataset_kfold(
  df_input = datos2, 
  etiqueta_nombre = names(datos2)[ncol(datos2)], 
  nombre_dataset = "PalmerPen",
  k_folds = 10
)
```

### LDA

```{r}
### Mostrar el gráfico que corresponde al cuadratico ###
resultados2$mejores_figuras$LDA_Puro

```

### LDA + PCA

```{r}
### Mostrar el gráfico que corresponde al cuadratico ###
resultados2$mejores_figuras$`PCA_+_LDA`
```

### Kernell Cuadratico

```{r}
### Mostrar el gráfico que corresponde al cuadratico ###
resultados2$mejores_figuras$polynomial2
```

### Kernell Cubico

```{r}
### Mostrar el gráfico que corresponde al cuadratico ###
resultados2$mejores_figuras$polynomial3
```

### Kernell Gaussiano

```{r}
### Mostrar el gráfico que corresponde al cuadratico ###
resultados2$mejores_figuras$gaussiano
```

### Kernell Tangente Hiperbolica

### Resumen de resultados

```{r}
# Mostrar el resumen bonito #
tb(resultados2$tabla_resumen)
```

## Resultados para Diabetes

```{r}
#### Ejecutar para iris ####
datos3 <- read.csv(rutas[3])
resultados3 <- evaluar_dataset_kfold(
  df_input = datos3, 
  etiqueta_nombre = names(datos3)[ncol(datos3)], 
  nombre_dataset = "Diabetes",
  k_folds = 10
)
```

### LDA

```{r}
### Mostrar el gráfico que corresponde al cuadratico ###
resultados3$mejores_figuras$LDA_Puro

```

### LDA + PCA

```{r}
### Mostrar el gráfico que corresponde al cuadratico ###
resultados3$mejores_figuras$`PCA_+_LDA`
```

### Kernell Cuadratico

```{r}
### Mostrar el gráfico que corresponde al cuadratico ###
resultados3$mejores_figuras$polynomial2
```

### Kernell Cubico

```{r}
### Mostrar el gráfico que corresponde al cuadratico ###
resultados3$mejores_figuras$polynomial3
```

### Kernell Gaussiano

```{r}
### Mostrar el gráfico que corresponde al cuadratico ###
resultados3$mejores_figuras$gaussiano
```

### Kernell Tangente Hiperbolica

### Resumen de resultados

```{r}
# Mostrar el resumen bonito #
tb(resultados3$tabla_resumen)
```

## Resultados para Wine

```{r}
#### Ejecutar para iris ####
datos4 <- read.csv(rutas[4])
resultados4 <- evaluar_dataset_kfold(
  df_input = datos4, 
  etiqueta_nombre = names(datos4)[ncol(datos4)], 
  nombre_dataset = "Wine",
  k_folds = 10
)
```

### LDA

```{r}
### Mostrar el gráfico que corresponde al cuadratico ###
resultados4$mejores_figuras$LDA_Puro

```

### LDA + PCA

```{r}
### Mostrar el gráfico que corresponde al cuadratico ###
resultados4$mejores_figuras$`PCA_+_LDA`
```

### Kernell Cuadratico

```{r}
### Mostrar el gráfico que corresponde al cuadratico ###
resultados4$mejores_figuras$polynomial2
```

### Kernell Cubico

```{r}
### Mostrar el gráfico que corresponde al cuadratico ###
resultados4$mejores_figuras$polynomial3
```

### Kernell Gaussiano

```{r}
### Mostrar el gráfico que corresponde al cuadratico ###
resultados4$mejores_figuras$gaussiano
```

### Kernell Tangente Hiperbolica

### Resumen de resultados

```{r}
# Mostrar el resumen bonito #
tb(resultados4$tabla_resumen)
```

## Resultados para Cebolla 3D

```{r}
#### Ejecutar para iris ####
datos5 <- read.csv(rutas[5])
resultados5 <- evaluar_dataset_kfold(
  df_input = datos5, 
  etiqueta_nombre = names(datos5)[ncol(datos5)], 
  nombre_dataset = "Cebolla3D",
  k_folds = 10
)
```

### LDA

```{r}
### Mostrar el gráfico que corresponde al cuadratico ###
resultados5$mejores_figuras$LDA_Puro

```

### LDA + PCA

```{r}
### Mostrar el gráfico que corresponde al cuadratico ###
resultados5$mejores_figuras$`PCA_+_LDA`
```

### Kernell Cuadratico

```{r}
### Mostrar el gráfico que corresponde al cuadratico ###
resultados5$mejores_figuras$polynomial2
```

### Kernell Cubico

```{r}
### Mostrar el gráfico que corresponde al cuadratico ###
resultados5$mejores_figuras$polynomial3
```

### Kernell Gaussiano

```{r}
### Mostrar el gráfico que corresponde al cuadratico ###
resultados5$mejores_figuras$gaussiano
```

### Kernell Tangente Hiperbolica

### Resumen de resultados

```{r}
# Mostrar el resumen bonito #
tb(resultados5$tabla_resumen)
```

## Resultados para Cebolla 10D

```{r}
#### Ejecutar para iris ####
datos6 <- read.csv(rutas[6])
resultados6 <- evaluar_dataset_kfold(
  df_input = datos6, 
  etiqueta_nombre = names(datos6)[ncol(datos6)], 
  nombre_dataset = "Cebolla10D",
  k_folds = 10
)
```

### LDA

```{r}
### Mostrar el gráfico que corresponde al cuadratico ###
resultados6$mejores_figuras$LDA_Puro

```

### LDA + PCA

```{r}
### Mostrar el gráfico que corresponde al cuadratico ###
resultados6$mejores_figuras$`PCA_+_LDA`
```

### Kernell Cuadratico

```{r}
### Mostrar el gráfico que corresponde al cuadratico ###
resultados6$mejores_figuras$polynomial2
```

### Kernell Cubico

```{r}
### Mostrar el gráfico que corresponde al cuadratico ###
resultados6$mejores_figuras$polynomial3
```

### Kernell Gaussiano

```{r}
### Mostrar el gráfico que corresponde al cuadratico ###
resultados6$mejores_figuras$gaussiano
```

### Kernell Tangente Hiperbolica

### Resumen de resultados

```{r}
# Mostrar el resumen bonito #
tb(resultados6$tabla_resumen)
```

## Resultados para Cebolla 20D

```{r}
#### Ejecutar para iris ####
datos7 <- read.csv(rutas[7])
resultados7 <- evaluar_dataset_kfold(
  df_input = datos7, 
  etiqueta_nombre = names(datos7)[ncol(datos7)], 
  nombre_dataset = "Cebolla20D",
  k_folds = 10
)
```

### LDA

```{r}
### Mostrar el gráfico que corresponde al cuadratico ###
resultados7$mejores_figuras$LDA_Puro

```

### LDA + PCA

```{r}
### Mostrar el gráfico que corresponde al cuadratico ###
resultados7$mejores_figuras$`PCA_+_LDA`
```

### Kernell Cuadratico

```{r}
### Mostrar el gráfico que corresponde al cuadratico ###
resultados7$mejores_figuras$polynomial2
```

### Kernell Cubico

```{r}
### Mostrar el gráfico que corresponde al cuadratico ###
resultados7$mejores_figuras$polynomial3
```

### Kernell Gaussiano

```{r}
### Mostrar el gráfico que corresponde al cuadratico ###
resultados7$mejores_figuras$gaussiano
```

### Kernell Tangente Hiperbolica

### Resumen de resultados

```{r}
# Mostrar el resumen bonito #
tb(resultados7$tabla_resumen)
```

# Resumen del resumen

```{r}
# Mostrar el resumen bonito #
#tb(resultados1$tabla_comparativa)))
# Mostrar el resumen bonito #
#tb(resultados2$tabla_comparativa)))
# Mostrar el resumen bonito #
#tb(resultados3$tabla_comparativa)))
# Mostrar el resumen bonito #
#tb(resultados4$tabla_comparativa)))
# Mostrar el resumen bonito #
#tb(resultados5$tabla_comparativa)))
# Mostrar el resumen bonito #
#tb(resultados6$tabla_comparativa)))
# Mostrar el resumen bonito #
#tb(resultados7$tabla_comparativa)))

# Resumen del resumen #
dataset = rep(datasets$Datos,each = 5)
resumen = rbind.data.frame(resultados1$tabla_resumen,
                           resultados2$tabla_resumen,
                           resultados3$tabla_resumen,
                           resultados4$tabla_resumen,
                           resultados5$tabla_resumen,
                           resultados6$tabla_resumen,
                           resultados7$tabla_resumen)
# Mostrar el resumen #
resumen$dataset = dataset
resumen = resumen[,c(10,1:9)]
tb2(resumen)
```
